臺灣高等法院臺中分院刑事判決　　　　 96年度上易字第565號
上　訴　人　臺灣臺中地方法院檢察署檢察官
被　　　告　乙○○
上列上訴人因被告業務侵占案件，不服臺灣臺中地方法院中華民
國96年2月12日第一審判決（95年度易字第1276號， 起訴案號：
臺灣臺中地方法院檢察署95年度偵字第7939號），提起上訴，本
院判決如下：
    主  文
上訴駁回。
    事實及理由
一、本案經本院審理結果，認第一審判決認事用法及量刑均無不
    當，應予維持，並引用第一審判決書記載之事實、證據及理
    由（除判決正本第5頁第14、15行關於 「又被告現因罹患癌
    症而接受治療，是否適於接受刑之執行尚有疑問」之記載予
    以刪除外，餘如附件）。
二、臺灣臺中地方法院檢察署上訴意旨：基於下列各點，認為原
    審諭知緩刑並附條件並非妥適：(1)「宣告緩刑，應就被告有
    無再犯之虞，及能否由於刑罰之宣告而策其自新等，加以審
    酌，與被告之患病與否，並無關係」，最高法院著有49年台
    上字第281號判例可供參照。 原審以被告罹患癌症為由，認
    為應予緩刑， 已超出刑法第74條第1項「認以暫不執行為適
    當」之裁量範圍。 (2)法院命被告為刑法第74條第2項所列事
    項，因屬緩刑宣告內容之一，應注意內容具體明確、妥適可
    行，以避免無法執行。原審命被告向被害人支付財產上之損
    害賠償，卻未定履行期間，則被告若至緩刑期滿前一日仍未
    給付，檢察官仍無法聲請撤銷緩刑，此與緩刑附條件之立法
    意旨有所違背。原審判決既有前述違誤之處。爰依刑事訴訟
    法第344條第1項、第361條提起上訴，請撤銷原判決，另為
    適法之裁判等語。
三、經查：原判決認「被告未曾因故意犯罪而受有期徒刑以上刑
    之宣告，有台灣高等法院被告前案紀錄表、台灣台中地方法
    院檢察署刑案資料查註紀錄表各一份在卷可按，而被告犯後
    已能坦認犯行，足認被告經此偵、審之教訓，當知所警惕，
    信無再犯之虞，又被告現因罹癌症而接受治療，是否適於接
    受刑之執行尚有疑問，再者，告訴代理人於本院簡式審判程
    序審理時，亦表示冀求繼續與被告處理和解及還款方式等事
    宜，至於科刑範圍則無意見等語，故本院綜合各情，認被告
    所宣告之刑，以暫不執行為適當」，而對被告為緩刑之宣告
    。上訴意旨指摘原判決以被告罹患癌症為由，而宣告緩刑為
    不當，然原判決係綜合上述各情，始對被告為緩刑之宣告，
    縱剔除被告罹患癌症之事由，本院併參酌告訴代理人於本院
    審理時所陳意見：「我們也不希望他入監服刑」，認本案仍
    適合對被告為緩刑之宣告。次按，依刑法第七十四條第二項
    第三款規定，命犯罪行為人向被害人支付相當數額之財產或
    非財產上之損害賠償，該項宣告，依同法第七十四條第四項
    規定「得為強制執行名義」；亦即本案確定之日，被告若仍
    未支付該項金額，被害人即可請求法院對被告強制執行，不
    需再定履行期間，被告始應為本項之給付，其理至明。上訴
    意旨認原判決未定履行期間，非具體明確，妥適可行，屬無
    法執行，應屬誤會。檢察官之上訴無理由，應予駁回。
據上論斷，應依刑事訴訟法第三百七十三條、第三百六十八條，
判決如主文。
本案經檢察官甲○○到庭執行職務。
中　　華　　民　　國　　96　　年　　4 　　月　　26　　日
            刑事第四庭    審判長法　官  洪  耀  宗
                                法　官  陳  欣  安
                                法　官  江  德  千
上列正本證明與原本無異。
不得上訴。
                                書記官  吳  麗  琴
中　　華　　民　　國　　96　　年　　4 　　月　　26　　日
